臺灣雲林地方法院刑事判決　　　　　　　　　　　　　九十三年度易字第三九二號
　　公　訴　人　臺灣雲林地方法院檢察署檢察官
　　被　　　告　丙○○
右列被告因竊盜案件，經檢察官聲請簡易判決處刑（聲請案號：九十三年度偵字第三
一九三號），由本院斗六簡易庭簽准改依通常程序審理，於本院準備程序進行中，被
告就被訴事實為有罪之陳述，經本院合議庭裁定改依簡式審判程序審理，判決如左：
    主  文
丙○○攜帶兇器、踰越安全設備竊盜，累犯，處有期徒刑壹年貳月。
扣案之螺絲起子壹支沒收。
    事  實
一、丙○○前於民國八十六年間，分別因竊盜案件、違反肅清煙毒條例案件及麻醉藥
    品管理條例案件，先後經本院及臺灣高等法院臺南分院判處有期徒刑一年六月、
    三年三月及九月，嗣經檢察官聲請法院定其應執行刑為有期徒刑五年，於八十六
    年七月二十五日入監執行，於九十年二月二十一日縮短刑期假釋出獄，但於出獄
    後，又因施用毒品案件，經法院撤銷其假釋，再於九十一年二月十九日入監執行
    殘刑，甫於九十三年六月二十七日縮短刑期執行完畢出監。
二、丙○○於出監後，仍不知悔改，復意圖為自己不法之所有，於九十三年八月二日
    上午九時五十分許，持其所有客觀上對人之生命、身體產生危險而可供兇器使用
    之螺絲起子一支，前往雲林縣斗南鎮○○路七七○號乙○○住處，見無人在家之
    際，先以所攜帶之螺絲起子企圖撬開一樓鐵捲門之開關，因未能成功，乃轉而持
    屋旁乙○○所有之鋁梯，跨於房屋牆壁，進而攀爬上二樓，由二樓陽台跨越落地
    鋁門窗之安全設備，進入乙○○之住處（無故侵入住居部分未據告訴），竊得乙
    ○○所有之ＭＯＴＯＲＯＬＡ牌小海豚行動電話一支及大迅電視選台器一台，適
    為他人所發現而通知乙○○並報警處理，而當場查獲丙○○，並扣得上開螺絲起
    子一支，始悉上情。
三、案經雲林縣警察局斗南分局報請臺灣雲林地方法院檢察署檢察官偵查後聲請簡易
    判決處刑。
    理  由
一、程序方面：
    本件被告丙○○經檢察官提起公訴，其所犯為死刑、無期徒刑、最輕本刑為三年
    以上有期徒刑之罪或高等法院管轄第一審案件以外之案件，而於本院準備程序進
    行中，被告就被訴事實為有罪之陳述，經法官告知簡式審判程序之旨，並聽取公
    訴人、被告之意見後，經本院合議庭裁定由受命法官獨任進行簡式審判程序，合
    先敘明。
二、認定犯罪事實所憑之證據及理由：
  (一)被告於警訊、偵查及本院審理時已就前開犯罪事實坦白承認。
  (二)被害人乙○○於警訊及偵查中之指訴。
  (三)被害人乙○○之贓物領據一紙。
  (四)竊盜現場及查獲物品之照片共十七張。
  (五)螺絲起子一支扣案。
  (六)被告之自白與上開積極事證相符，其自白可予採信。
三、論罪科刑之理由：
  (一)本件扣案之螺絲起子一支，長約二十一公分，前端突出之金屬材質長約十公分，
    最前端呈四角尖銳形狀，為金屬材質，質地堅硬，業經本院當庭勘驗屬實並記明
    筆錄，均屬客觀上對人身具有危險性之物，足以充當為兇器。而攜帶兇器竊盜，
    祇須行竊時攜帶具有危險性之兇器為已足，並不以攜帶之初有行兇之意圖為必要
    ，最高法院著有六十二年臺上字第二四八九號判例可資參照。
  (二)又刑法第三百二十一條第一項第二款規定將「門扇」、「牆垣」、「其他安全設
    備」並列，則所謂「門扇」專指門戶而言，應屬狹義，指分隔住宅或建築物內外
    之間之出入口大門而言。而所謂「其他安全設備」，指門扇牆垣以外，依通常觀
    念足認防盜之一切設備而言。至於已進入大門室內之住宅或建築物內部諸門，如
    通往陽台之落地鋁製玻璃門，則應認為係「其他安全設備」。
  (三)被告所為，係犯刑法第三百二十一條第一項第三款、第二款之攜帶兇器踰越安全
    設備竊盜罪。
  (四)被告前於八十六年間，分別因竊盜案件、違反肅清煙毒條例案件及麻醉藥品管理
    條例案件，先後經本院及臺灣高等法院臺南分院判處有期徒刑一年六月、三年三
    月及九月，嗣經檢察官聲請法院定其應執行刑為有期徒刑五年，甫於九十三年六
    月二十七日縮短刑期執行完畢出監之犯罪紀錄，有被告之臺灣高等法院被告全國
    前案紀錄表、刑案資料查註紀錄表在卷可證，其於五年以內再犯本件有期徒刑以
    上之罪，為累犯，應依法加重其刑。
  (五)審酌被告曾有妨害公務、槍砲彈藥刀械管制條例、肅清煙毒條例、麻醉藥品管理
    條例、賭博及多次竊盜前科，有上開前案紀錄表在卷可參，素行不良，且已入監
    服刑完畢，仍不知改過向上，甫出獄一個多月，即再行犯罪，而其攜帶螺絲起子
    ，於白天侵入他人住處竊取財物，行徑乖張，手段惡劣，又為西螺農工肄業，教
    育程度並不低，卻不知努力向上，惟念被告所竊得之財物價值非高，被害人乙○
    ○於偵查中亦已表示，不願對被告侵入住居部分提出告訴，及被告於本院審理時
    坦白承認犯行，尚有悔意，態度尚良好等一切情狀，量處如主文所示之刑。
  (六)扣案之螺絲起子一支，為被告犯本件竊盜罪所用，且為被告所有，已據被告供明
    在卷，爰依刑法第三十八條第一項第二款規定宣告沒收。
四、適用之法條：
  (一)刑事訴訟法第四百五十二條、第二百七十三條之一第一項、第二百九十九條第一
    項前段。
  (二)刑法第三百二十一條第一項第二款、第三款、第四十七條、第三十八條第一項第
    二款。
本案經檢察官甲○○到庭執行職務。
中      華      民      國      九十三    年    十二    月    二十七    日
                                        臺灣雲林地方法院刑事第三庭
                                            法  官  廖  國  勝
右正本證明與原本無異。
如不服本判決，應於判決送達後十日內向本院提出上訴狀( 應附繕本 )。
                                            書記官  林  汎  柏
中      華      民      國      九十三    年    十二    月    二十七    日
【附錄本案論罪科刑法條全文】
刑法第三百二十一條：
犯竊盜罪而有左列情形之一者，處六月以上五年以下有期徒刑：
一  於夜間侵入住宅或有人居住之建築物、船艦，或隱匿其內而犯之者。
二  毀越門扇、牆垣或其他安全設備而犯之者。
三  攜帶兇器而犯之者。
四  結夥三人以上而犯之者。
五  乘火災、水災或其他災害之際而犯之者。
六  在車站或埠頭而犯之者。
前項之未遂罰之。
